臺灣新竹地方法院交通事件裁定　　　　100年度交聲字第367號
移送機關即　交通部公路總局新竹區監理所新竹市監理站
原處分機關
異　議　人　張振弘
即受處分人
上列異議人因違反道路交通管理處罰條例案件，對交通部公路總
局新竹區監理所新竹市監理站民國100年10月3日竹監新四字第裁
51-F00000000號所為之違反道路交通管理事件裁決處分，聲明異
議，本院裁定如下：
    主  文
異議駁回。
    理  由
一、按道路交通管理處罰條例第87條規定：「受處分人，不服第
    8 條主管機關所為之處罰，得於接到裁決書之翌日起20日內
    ，向管轄地方法院聲明異議。」然該條所指「得於接到裁決
    書之翌日起」，係在表明聲明異議之標的，應以公路主管機
    關所設交通裁決單位所為之裁決處分為限，要不及於警察機
    關所為之舉發而言，是倘於裁決前逕就後者聲明異議，自難
    認其異議為合法。至於受處分人於收受舉發通知單後，預先
    就裁決處分具狀聲明異議，嗣於收受裁決書後，仍再以口頭
    向主管機關或管轄法院重申聲明異議之旨者，自與受處分人
    於收受裁決書後，未曾提出聲明異議之情形有別。故道路交
    通法規對於裁決前具狀聲明異議，嗣於裁決後尚有以口頭提
    出之情，法無明文規定其瑕疵係屬不能補正之情形，基於受
    處分人程式利益之考量，尚難據以該瑕疵之存在即認其異議
    必不合法（臺灣高等法院96年度交抗字第282 號裁定意旨參
    照）。本件原處分機關於民國100年10月3日所掣開之竹監新
    四字第裁51-F00000000號違反道路交通管理事件裁決書在同
    日即由受處分人張振弘本人親自收受乙情，有前揭裁決書暨
    送達證書各1 份在卷可稽（見本院卷頁12、背面），而受處
    分人雖於100年9 月29日即已提出本件異議，惟其於100年10
    月3 日親自至原處分機關收受裁決書當日，亦曾再次表明係
    針對原處分機關所為之上開裁決書聲明異議，並在原聲明異
    議狀上以藍筆加以補充「P.S若必要本人可到場說明!! 」等
    情，亦有張振弘立具之聲明異議狀及本院電話紀錄表各1 份
    在卷可憑（見本院卷頁4至5、14），則依上開說明，堪認異
    議人就本件裁決書所為異議係屬合法，本院應為實體審酌，
    合先敘明。
二、按汽車駕駛人，行車速度，超過規定之最高時速，或低於規
    定之最低時速，除有第43條第1項第2款情形外，處新臺幣（
    下同）1,200元以上2,400元以下罰鍰，並記違規點數1 點，
    道路交通管理處罰條例第40條及第63條第1項第1款分別定有
    明文；次按依道路交通管理處罰條例科處行政罰事件，依據
    公法爭議之舉證責任分配法則，固應先由行政機關就其業已
    履踐相關正當法律程序，以及人民應受處罰之客觀違反法令
    行為，負證明之責，異議人就行政機關已為相當證明之前開
    事項，若主張欠缺主觀歸責條件或為其他抗辯，亦須就其所
    辯提出反證，先此敘明。
三、原處分意旨略以：聲明異議人即受處分人張振弘駕駛真晟有
    限公司所有之車牌號碼JS-8627 號自用小客車（下稱系爭車
    輛），於100 年8月7日15時55分許，行經苗栗縣三灣至南庄
    鄉○○道1.1 公里處，因行車速度超過規定之最高時速20公
    里以上未滿40公里（限速為時速50公里，實際測速為75公里
    ，超速25公里），為舉發單位即苗栗縣警察局頭份分局警員
    填掣苗縣警交字第F00000000 號舉發違反道路交通管理事件
    通知單予以逕行舉發。嗣異議人於舉發通知單上所載之應到
    案日期前向原處分機關提出申訴，經原處分機關函請原舉發
    單位調查結果，仍認異議人有前開違規行為，乃於100 年10
    月3日以竹監新四字第裁51-F00000000 號違反道路交通管理
    事件裁決書，依道路交通管理處罰條例第40條、第63條第1
    項第1 款及違反道路交通管理事件統一裁罰基準表之規定，
    裁處異議人罰鍰1,800元，並記違規點數1點等語。
四、異議意旨略以：異議人開車資歷30餘年，向來遵守交通規則
    ，從未違規超速，且依舉發相片可知該路段凹凸不平，異議
    人駕車速度如何達時速75公里？況且系爭車輛後面緊跟3 部
    車，若該車輛之時速為75公里，則舉發相片所顯示之前後車
    距應不合理，或者說該4 台車均超速？故應係測速器有問題
    所致，是特此聲明異議，請求撤銷原處分等語。
五、經查：
(一)、本件異議人張振弘於上揭時間駕駛系爭車輛行經上揭地點之
    情並不否認，有異議人聲明異議狀附卷可稽，復有舉發通知
    單1份及違規舉發照片1張在卷可參（見本院卷頁8 ），觀之
    該採證照片及舉發通知單，顯示異議人於100 年8月7日15時
    55分許，行經苗栗縣三灣至南庄鄉○○道1.1 公里處，因行
    車速度超過規定之最高時速20公里以上未滿40公里（限速為
    時速50公里，實際測速為75公里，超速25公里）之事實，堪
    以認定。
(二)、異議人固以前詞置辯，惟查：
１、上揭路段舉發車輛違規超速所使用之雷射測速儀器（器號24
    683 號），業據經濟部標準檢驗局檢驗合格，檢定日期為99
    年10月15日，有效期限至100 年10月31日，此有經濟部標準
    檢驗局99年10月15日雷射測速儀檢定合格證書（檢定合格單
    號碼：J0GB0000000）影本1紙附卷可參（見本院卷頁18），
    衡諸經濟部標準檢驗局係負責國家標準制定及檢驗之機構，
    其檢驗後發給之證書自有公信力，則本件警方係以精準之科
    學儀器由現場執勤員警透過雷射測速儀器照相機其目鏡內之
    十字符號，以手動操作並持續調整十字符號，確保十字符號
    能正確鎖定欲檢測車速之車輛，直至該雷射測速儀器完成行
    車時速測定及照相，應無混淆誤判之虞。是以，異議人為警
    舉發當時，舉發單位使用之雷射測速儀仍在檢驗合格之有效
    使用期限內，復查無其他證據顯示上開儀器有損壞、故障或
    不準確之情形，其偵測之準確度應值得信賴，堪認該雷射測
    速儀所測得之數據可達到符合國家標準之正確性，自可作為
    認定異議人前開違規行為之證據，執勤警員本其維護交通秩
    序及安全之職責，依據該測得數據所為之上開舉發行為，應
    無違誤。據此，該儀器所拍攝之採證照片，自堪採信與事實
    相符，異議人之質疑自無可取。是異議人駕駛系爭車輛，於
    前揭時、地確有違規超速25公里之情，至屬明確。
２、又當日執勤員警於鎖定系爭車輛至完成其行車時速測定及照
    相後，因完成前述測定及照相所需之時間，需視鎖定車輛之
    車速、執行地點之實際狀況及員警操作儀器之熟悉度等因素
    而有不同，故無法立即以雷射測速儀器照相機之十字符號接
    續鎖定其後方之3 輛車（依序為車牌號碼TK-2831號、5656-
    GW號及5079-TW 號），並測出其行車時速，故未掣單舉發乙
    情，有苗栗縣警察局頭份分局100年10月26日份警五字第100
    00200171號函說明第三點答覆在卷（見本院卷頁16至17），
    然上開3 台車輛超速與否，核與本件並無關聯性，因無法據
    此即推測出異議人有無超速之違規情事，況且系爭車輛與其
    後3 部車輛之實際間距為何，亦非僅憑單純目視卷附之違規
    舉發照片即可知悉，是異議人所稱均無足為其有利之認定。
六、綜上所述，異議人駕駛系爭車輛，於上開時、地，確實有行
    車速度超過規定之最高時速20公里以上未滿40公里之違規行
    為，異議人所辯，洵無足採，是原處分機關依道路交通管理
    處罰條例第40條、第63條第1項第1款及違反道路交通管理事
    件統一裁罰基準表之規定，裁處異議人罰鍰1,800 元，並記
    違規點數1 點，核無違誤之處，異議人猶執前詞聲明異議，
    為無理由，應予駁回。
據上論斷，應依道路交通管理處罰條例第87條第2 項、道路交通
事件處理辦法第18條，裁定如主文。
中     華    民    國    100   年     12    月   2    日
                     交通法庭  法  官     傅伊君
以上正本證明與原本無異。
如不服本裁定，應於裁定送達後5日內，向本院提出抗告狀。
中    華    民    國   100    年    12    月    2     日
                               書記官     田宜芳